臺灣新北地方法院刑事判決
111年度審易字第265號
公  訴  人  臺灣新北地方檢察署檢察官
被      告  吳承宗




上列被告因詐欺案件，經檢察官提起公訴（110 年度偵緝字第29
21號），本院判決如下：
    主  文
吳承宗犯詐欺取財罪，處有期徒刑陸月，如易科罰金，以新臺幣
壹仟元折算壹日。
    事實及理由
壹、查被告吳承宗所犯係死刑、無期徒刑、最輕本刑為3 年以上
    有期徒刑以外之罪，其於準備程序就被訴事實為有罪之陳述
    ，經告知簡式審判程序之旨，並聽取其與檢察官之意見後，
    本院認無不得或不宜改依簡式審判程序進行之處，爰依刑事
    訴訟法第273 條之1 第1 項、第284 條之1 之規定，裁定進
    行簡式審判程序。
貳、本案犯罪事實、證據及應適用之法條，除下列事項應予補充
    外，餘均引用附件即檢察官起訴書之記載：
一、補充「被告吳承宗於111 年3 月10日本院準備程序及審理時
    之自白（參本院卷附當日各該筆錄）」為證據。
二、證據並所犯法條欄二之末，應補充「被告自108 年10月起至
    109 年9 月初某日止，數次施以詐術騙取告訴人錢財之犯行
    ，係基於單一犯意，於密接時間、地點實行，且侵害相同對
    象之財產法益，依一般社會生活經驗可認屬接續犯，應論以
    一罪」。　　　
叁、審酌被告為具備一般智識程度及社會歷練之成年人，於肢體
    、氣力各方面，並無顯然欠缺或低下之情狀，對於不得以欺
    惘等不法手段向他人詐取財物一節，自應知之甚詳，卻因一
    時貪念，未循正當方式取得金錢，反而利用告訴人郭品賢之
    信任，接續編造不實之理由詐取金錢，造成告訴人受有財產
    上之損害，甚為不該，惟念其已與告訴人在本院成立調解，
    約定分期賠償告訴人所受之損失，告訴人則表明願意宥恕被
    告所為本件犯行，請法院從輕量刑，並給予被告自新或緩刑
    之機會等語，有前述本院調解筆錄影本1 紙附卷可參，足認
    被告有積極填補損害之心，兼衡被告之素行、教育程度、職
    業、家庭經濟與生活狀況、犯罪之動機、目的、手段，以及
    犯後坦承犯行，態度勉可等一切情狀，量處如主文所示之刑
    ，並諭知易科罰金之折算標準，以資處罰。
肆、被告實行本件犯行詐得合計新臺幣（下同）84萬5,000元，
    固為其犯罪所得，基於任何人不得保有犯罪所得之立法原則
    ，本應諭知沒收、追徵，然被告既與告訴人成立調解，並願
    依約定日期、方式履行調解條款，如再就此部分犯罪所得宣
    告沒收、追徵，對被告恐有過苛之虞，而對於告訴人而言，
    亦相對排擠得依前述調解筆錄受償之利益，且縱被告未確實
    履行，告訴人仍得持前述調解筆錄正本，逕向法院聲請對被
    告之財產強制執行，是就告訴人利益之保障已足，本院審酌
    上情，不予宣告沒收前述犯罪所得。
伍、本判決係依刑事訴訟法第310 條之2 及第454 條所製作之簡
    化判決，依法僅需記載犯罪事實、證據名稱及應適用之法條
    ，並得以簡略方式為之，如認定之犯罪事實、證據及應適用
    之法條，與檢察官起訴書之記載相同者，得引用之，附此敘
    明。
據上論斷，應依刑事訴訟法第273 條之1 第1 項、第299 條第1
項前段、第310 條之2 、第454 條（本件依刑事判決精簡原則，
僅記載程序法條文），判決如主文。
本案經檢察官姜長志偵查起訴，由檢察官陳炎辰到庭執行公訴。
中　　華　　民　　國    111   年 　  3  　月 　 29  　日
                 刑事第二十四庭  法  官　李俊彥   
以上正本證明與原本無異。
如不服本判決，應於判決送達後20日內敘明上訴理由，向本院提
出上訴狀（應附繕本），上訴於臺灣高等法院。其未敘述上訴理
由者，應於上訴期間屆滿後20日內向本院補提理由書「切勿逕送
上級法院」。
                                 書記官  林慈恩
中　　華　　民　　國    111   年 　  3  　月 　 29  　日
附錄本判決論罪之法律條文：
中華民國刑法第339 條
意圖為自己或第三人不法之所有，以詐術使人將本人或第三人之
物交付者，處5 年以下有期徒刑、拘役或科或併科50萬元以下罰
金。
以前項方法得財產上不法之利益或使第三人得之者，亦同。
前二項之未遂犯罰之。  
--------------------------------------------------------
臺灣新北地方檢察署檢察官起訴書
                                   110年度偵緝字第2921號
　　被　　　告　吳承宗　男　51歲（民國00年00月0日生）
                        國民身分證統一編號：Z000000000號
　　　　　　　　　　　　住新北市○○區○○街000號5樓之3
　　　　　　　　　　　　居新北市○○區○○路0段000巷00
　　　　　　　　　　　　弄0號3樓　　　　　　　　　
上列被告因詐欺案件，已經偵查終結，認應提起公訴，茲將犯罪
事實及證據並所犯法條分敘如下：
　　　　犯罪事實
一、吳承宗明知事實上並無所謂「母親開刀需要用錢」、「合夥
    投資水果生意」等節，仍意圖為自己不法之所有，基於詐欺
    取財之犯意，自民國108年10月起至109年9月初，在不詳地
    點，屢向郭品賢佯稱自己母親開刀需要用錢、可合夥投資水
    果生意云云，使郭品賢誤信為真、陷於錯誤，陸續以現金或
    匯款之方式，交付與吳承宗共新臺幣84萬5,000元，吳承宗
    以此方式詐欺取財得手。
二、案經郭品賢告訴暨新北市政府警察局三重分局報告偵辦。
　　　　證據並所犯法條
一、證據清單及待證事實：
編號 證據名稱 待證事實 1 被告吳承宗於偵查中之自白 證明全部犯罪事實。 2 證人即告訴人郭品賢於警詢及偵查中之指述 證明全部犯罪事實。 3 匯款交易明細表 證明告訴人確有受騙而匯款至吳承宗所指定之帳戶之事實。 4 LINE對話紀錄 證明被告確有不斷的與告訴人聯繫匯款事宜之事實。 5 新北市私立常園老人長期照顧中心覆本署函 證明被告之母吳李棕於被告向告訴人借款當時無開刀之情事。 
二、核被告所為，係犯刑法第339條第1項詐欺取財罪嫌。
三、依刑事訴訟法第251條第1項提起公訴。
　　此　  致
臺灣新北地方法院
中　　華　　民　　國　 110　　年　　12　　月　　24　　日
　　　　　　　　　　　　　　　檢　察　官　姜 長 志